# 期货套期保值的处理

提问人：天盈地翼V5V5 时间：2020-03-09 08:05:21
陈版您好，我公司开展期现套保业务，经某家会计师事务所调整，将我们期现套保的期货端的平仓盈亏，原本入的是投资收益，现在他们说根据套期保值准则，把这块投资收益转入了主营业务成本，特想请问这样合理吗？为何我记得套保准则中期货端的平仓盈亏仍然是进的投资收益？
另外，公司之前会计核算的期货端盈利一直未交过增值税，这块是不用交增值税吗？谢谢陈版！祝您工作顺利事事顺心！

回答人：chenyiwei
首先要确定是否符合套期会计方法的运用条件，以及管理层是否选择适用套期会计方法。在套期会计方法下，对于有效套期部分，最终可以调整到主营业务成本（尤其是对于现金流量套期）。如果不适用或者未选择采用套期会计方法，则套期工具的公允价值变动计入公允价值变动损益，最终转入投资收益。